

ANDRIAMANAMPY Hajatiana (25 ans)

• Ankatso2 bloc10, Antananarivo

✓ andriamanampyhajatiana.io@gmail.com

(261) 389690760

Poste recherché Développeur Front-end (react.js)

A propos

Tout au long de mes 5 années d'études en tant que Développeur en informatique, je me suis concentré sur le développement de code évolutif et bien documenté. Actuellement, je suis à la recherche d'emploi pour plongé dans le stade professionnel.

Compétences

Système d'exploitation Windows et Linux

Développement Web :

Langage interactive : • • • • • Javascript

Framework Javascript
: React.js, Vue.js,
Express.js, Node.js ...

Autre Framework :
Django, Bootstrap,
Hibernate

Base de Données :
MySQL, Oracle,
Microsoft SQL Server,
PostgreSQL, SQLite ...

Langue

Malagasy

Langue maternelle

Français

Parler • Lire • Ecrire

Anglais

Lire • Ecrire

Centres d'intérêts

Musique - sports kick-boxing - Technologie - Jeux vidéos

Educations et formations

FOMRMATION EN MASTER PROFESSIONNELLE

= 2021 - 2023

■ Ecole Nationale d'Informatique (ENI)

Master

• enieni@gmail.com

Formation de Deux ans qui m'a donnée beaucoup de connaissance et d'expérience tel que :

- · Algorithme Avancé
- Programmation Mobile et web avancé avec des Frameworks
- Merise 2, approfondissement d'UML
- Le méthode Agile
- Clean Architecture

FORMATION EN LCENCE PROFESSIONNELLE

==== 2018 - 2021

Ecole Nationale d'Informatique (ENI)

Licence

• enieni@gmail.com

Formation de Trois ans qui m'a donnée beaucoup de connaissance et d'expérience tel que:

- Les bases de programmation
- Les bases et l'initiation à l'algorithme
- Les bases du développement web comme le HTML ET CSS ...
- Les méthodes de conception comme Merise, les modèles de conception comme UML
- Administration Système et Réseaux

Expériences professionnelles

Développement d'une appicaction web pour l'analyse des ventes

Juillet 2023 - Décembre 2023

Tanalyse des vente III IZ-e Center

• lot II E 43 HZJ Ankadindramamy Antananrivo

Développement d'une application web pour l'analyse des ventes dans un restaurant.

Développement d'une application ChatBox message

iii Novembre 2020 - Mars 2021

➡ Trésorerie Générale d'Antaninarenina (TGA) Antananarivo

♥ sec.pga@tresoorpublic.mg

Conception et réalisation d'une application mobile ChatBox au sein de la PGA.

Développement d'une application des ressources humaines

Octobre 2019 - Janvier 2020

🗈 Direction Régionale du Budget et du Finance Manakara

♦ budgetfinance@gmail.com

Mise en place d'une application des ressources humaines au sein de la direction du budget et du finance Manakara

 Développement d'une application par une technologie C++ avec Qt iii Octobre 2018 - Décembre 2018

Example 2 Ecole Nationale d'Informatique

• enieni@gmail.com

Conception et Réalisation d'une application web pour la gestion de cours en ligne